臺灣臺中地方法院刑事判決　　　　　　　　　　　　九十三年度訴字第一七七六號
　　公　訴　人　臺灣臺中地方法院檢察署檢察官
　　被　　　告　甲○○
右列被告因違反槍砲彈藥刀械管制條例案件，經檢察官提起公訴（九十三年度偵字第
一Ｏ二一七號），被告於準備程序中就被訴事實為有罪之陳述，受命法官於聽取當事
人之意見後，本院合議庭裁定改以簡式審判程序審理，判決如左：
    主  文
甲○○未經許可，持有可發射子彈具有殺傷力之槍枝，處有期徒刑壹年，併科罰金新
臺幣壹拾萬元，罰金如易服勞役，以新臺幣玖佰元（即銀元佰元）折算壹日。扣案
仿ＢＥＲＥＴＴＡ廠８４型半自動手槍製造之玩具手槍換裝土造金屬槍機及土造金屬
槍管改造而成之可發射子彈具有殺傷力之槍枝壹支（含彈匣壹個，槍枝管制編號：0
000000000號）沒收。
    事  實
一、甲○○明知未經許可，不得持有可發射子彈具有殺傷力之槍枝及子彈，竟於民國
    九十三年五月三十日晚上十一時許，在臺中市○區○○○路某不詳店名的網路咖
    啡廳內，自綽號「小武」之不詳姓名成年男子處，受贈仿ＢＥＲＥＴＴＡ廠８４
    型半自動手槍製造之玩具手槍換裝土造金屬槍機及土造金屬槍管改造而成之可發
    射子彈具有殺傷力之槍枝一支（含彈匣一個，槍枝管制編號：00000000
    00號）、具有殺傷力之改造子彈二顆，旋自斯時起，未經許可而持有前開可發
    射子彈具有殺傷力之槍枝及具有殺傷力之改造子彈。迄至翌日凌晨零時四十五分
    許，甲○○攜帶前開槍枝、子彈，騎乘車號ＯＢＯ－０９０號重型機車，搭載不
    知情的塗楠傑，行經臺中市○○區○○路二段二四一之一Ｏ一號前，適遇警方攔
    檢盤查，甲○○隨即將前開槍枝、子彈丟棄路邊，惟仍遭警方當場發現而查獲，
    並扣得該槍枝、子彈，因而查悉上情。
二、案經臺中市警察局第六分局報告臺灣臺中地方法院檢察署檢察官偵查起訴。
    理  由
一、右揭犯罪事實，迭據被告甲○○於警詢、檢察官偵查及本院審理時供承不諱，核
    與證人塗楠傑於警詢時陳述前開扣案之槍枝、子彈確為被告所持有等情相符。而
    前開扣案之槍枝、子彈經送內政部警政署刑事警察局以性能檢驗法、試射法鑑驗
    結果，認送鑑改造手槍一支（槍枝管制編號：0000000000號），係由
    仿ＢＥＲＥＴＴＡ廠８４型半自動手槍製造之玩具手槍換裝土造金屬槍機及土造
    金屬槍管改造而成之改造手槍，機械性能良好，可供擊發適用子彈使用，認具殺
    傷力。送鑑改造子彈二顆，認均係由玩具金屬彈殼加裝直徑約八‧四三ＭＭ之金
    屬彈頭改造而成之改造子彈，其底火部位均陷落，經實際試射，均可擊發，認均
    具殺傷力等情，有內政部警政署刑事警察局九十三年六月二十四日刑鑑字第Ｚ0
    00000000號槍彈鑑定書在卷足憑，足認被告之自白確與事實相符，堪予
    採信，本案事證明確，被告犯行洵堪認定。
二、核被告甲○○未經許可，持有可發射子彈具有殺傷力之槍枝一支（含彈匣一個，
    槍枝管制編號：0000000000號）及具有殺傷力之改造子彈二顆之行為
    ，分別係犯槍砲彈藥刀械管制條例第十一條第四項之未經許可，持有可發射子彈
    具有殺傷力之槍枝罪及同條例第十二條第四項之未經許可持有子彈罪。被告以一
    個持有行為，同時、同地持有可發射子彈具有殺傷力之槍枝一支及具有殺傷力之
    子彈二顆，係以一行為同時觸犯未經許可持有可發射子彈具有殺傷力之槍枝罪及
    未經許可持有子彈罪，為想像競合犯，依刑法第五十五條規定，從一重以未經許
    可，持有可發射子彈具有殺傷力之槍枝罪處斷。爰審酌被告已有公共危險之刑事
    前案紀錄，有臺灣高等法院被告全國前案紀錄表及臺灣臺中地方法院檢察署刑案
    資料查註紀錄表附卷可稽，堪認其品行不佳，並斟酌被告持有可發射子彈具有殺
    傷力之槍枝及子彈，固已危害社會秩序及安全，惟其持有槍枝、子彈的時間不長
    ，犯罪所生危害有限，犯罪後復已坦承犯行，犯後態度尚稱良好等一切情狀，量
    處如主文所示之刑，併就所處罰金刑部分，諭知易服勞役之折算標準，以示懲儆
    。扣案仿ＢＥＲＥＴＴＡ廠８４型半自動手槍製造之玩具手槍換裝土造金屬槍機
    及土造金屬槍管改造而成之可發射子彈具有殺傷力之槍枝一支（含彈匣一個，槍
    枝管制編號：0000000000號），係屬違禁物，爰依刑法第三十八條第
    一項第一款規定宣告沒收。至於扣案之二顆具有殺傷力之改造子彈，業因囑託內
    政部警政署刑事警察局鑑驗，經鑑驗試射擊發而僅餘彈殼，已失去子彈之功能而
    不具有殺傷力，業如前述，已非屬違禁物；另警方於九十三年五月三十一日日凌
    晨零時四十五分許，在臺中市○○區○○路二段二四一之一Ｏ一號前，另查獲被
    告持有之土造子彈一顆，經送內政部警政署刑事警察局以性能檢驗法及試射法鑑
    驗結果，認該土造子彈具直徑八．一八ＭＭ金屬彈頭，經實際試射，雖可擊發，
    惟發射動能甚微，認不具殺傷力等情，亦有內政部警政署刑事警察局九十三年六
    月二十四日刑鑑字第Ｚ000000000號槍彈鑑定書附卷可稽，亦非屬違禁
    物，本院均不為沒收之諭知，附此說明。
據上論斷，應依刑事訴訟法第二百七十三條之一第一項、第二百九十九條第一項前段
，槍砲彈藥刀械管制條例第十一條第四項、第十二條第四項，刑法第十一條前段、第
五十五條、第四十二條第二項、第三十八條第一項第一款，罰金罰鍰提高標準條例第
二條，現行法規所定貨幣單位折算新臺幣條例第二條，判決如主文。
中      華      民      國    九十三    年      十      月     十三     日
                              臺灣臺中地方法院刑事第三庭
                                  法  官  陳  得  利
右正本證明與原本無異。
如不服本判決，應於判決送達後十日內向本院提出上訴狀，上訴於臺灣高等法院臺中
分院( 須附繕本 )。
                                  書記官
中      華      民      國    九十三  年      十      月     十三     日
附錄本案論罪科刑法條全文：
槍砲彈藥刀械管制條例第十一條
未經許可，製造、販賣或運輸第四條第一項第一款所稱其他可發射金屬或子彈具有殺
傷力之各式槍砲者，處五年以上有期徒刑，併科新臺幣一千萬元以下罰金。
未經許可，轉讓、出租或出借前項所列槍砲者，處三年以上十年以下有期徒刑，併科
新臺幣七百萬元以下罰金。
意圖供自己或他人犯罪之用，而犯前二項之罪者，處無期徒刑或七年以上有期徒刑，
併科新臺幣一千萬元以下罰金。
未經許可，持有、寄藏或意圖販賣而陳列第一項所列槍砲者，處一年以上七年以下有
期徒刑，併科新臺幣七百萬元以下罰金。
第一項至第三項之未遂犯罰之。
槍砲彈藥刀械管制條例第十二條
未經許可，製造、販賣或運輸子彈者，處一年以上七年以下有期徒刑，併科新臺幣五
百萬元以下罰金。
未經許可，轉讓、出租或出借子彈者，處六月以上五年以下有期徒刑，併科新臺幣三
百萬元以下罰金。
意圖供自己或他人犯罪之用，而犯前二項之罪者，處三年以上十年以下有期徒刑，併
科新臺幣七百萬元以下罰金。
未經許可，持有、寄藏或意圖販賣而陳列子彈者，處五年以下有期徒刑，併科新臺幣
三百萬元以下罰金。
第一項至第三項之未遂犯罰之。
